# 求助陈老师，关于同一控制下企业合并高期初数的问题

提问人：yyp502 时间：2020-02-27 20:44:35
陈老师，您好，我在论坛翻看了同一控制下企业合并调整年初数的相关帖子，如果被合并方涉及少数股权的，在调整年初数时也需要考虑少数股东权益。但是我碰到过这样一个案例，请陈老师您帮忙看一下相关的会计处理思路是否准确：
背景：
1 、甲公司设立A、C公司，并持有100%股权， 2019 年末A公司持有B公司96.43%股权（ 2018 年末A公司持有B公司65.13%股权， 2019 年 1 月通过收购少数股权31.3%后，持有B公司96.43%股权）。
2 、 2019 年 8 月，B公司收购C公司100%股权，属于同一控制下企业合并。
问题：
1 、在编制A公司合并报表时，需要追溯调整A公司 2019 年合并报表的年初数，请问是否需要确认C公司 2018 年末净资产归属于B公司少数股东权益的份额？如果需要的话，A公司追溯调整 2019 年初合并报表时，B公司少数股东权益是按3.57%（1-96.43%）还是按34.87%（1-65.13%）计算？
2 、请问甲公司合并报表的年初数是否需要调整？甲公司合并报表的年初数是否需要确认C公司 2018 年末净资产归属于B公司少数股东权益的份额？
非常感谢！
1582805529(1).png
(176.06 KB, 下载次数: 44)
2020-2-27 20:12 上传

回答人：chenyiwei
1 、对A公司而言，可在B公司的合并报表（已按同一控制下合并进行追溯调整）的基础上直接编制合并报表，即合并报表中与B、C有关的少数股东权益和损益是调整后B公司合并报表中权益和损益的96.43％（ 2018 年末及以前是65.13％）。C作为B的全资子公司，其有部分损益和由此形成的权益也间接归属于持有B公司股权的少数股东。
2 、该事项是甲公司合并范围之内的交易，不涉及对外交易，故不应影响甲公司的合并报表。